<!DOCTYPE html PUBLIC "-//W3C//DTD XHTML 1.0 Transitional//EN" "http://www.w3.org/TR/xhtml1/DTD/xhtml1-transitional.dtd">
<html xmlns="http://www.w3.org/1999/xhtml">
<head>
	<meta http-equiv="Content-Type" content="text/html; charset=iso-8859-1" />
	<title>Ymmärrä suomea</title>
	<style type="text/css" media="all">@import "css/styles.css";</style>
	<script type="text/javascript" src="swfobject.js"></script>
</head>
<body class="font-medium">
	<div id="main-wrapper">
		<div id="topbar"></div>
		<div id="main-menu">
			<table cellspacing="0" cellpadding="0" border="0" class="add-links"><tr>
				<td class="item"><img class="raquo" src="i/raquo.gif" alt="" height="7" width="4" /><a href="/ymmarra/index.php?moduli=sanakirja">Sanakirja</a></td>
				<td class="item"><img class="raquo" src="i/raquo.gif" alt="" height="7" width="4" /><a href="/ymmarra/index.php?moduli=verbit">Verbiluettelo</a></td>
				<td class="item"><img class="raquo" src="i/raquo.gif" alt="" height="7" width="4" /><a href="/ymmarra/index.php?moduli=kielioppi">Kielioppi</a></td>
			</tr></table>
			<table cellspacing="0" cellpadding="0" border="0"><tr>
				<td class="item"><img class="raquo" src="i/raquo.gif" alt="" height="7" width="4" /><a href="/ymmarra/index.php">Etusivu</a></td>
				<td class="item"><img class="raquo" src="i/raquo.gif" alt="" height="7" width="4" /><a href="/ymmarra/index.php?moduli=tekstit">Lukutekstit</a></td>
			</tr></table>
		</div>
		<div id="content">
			<table cellspacing="0" cellpadding="0" border="0" id="content-wrapper"><tr>
				<td>
					<div id="left-menu">
												<div class="header-verb"><span>Verbit</span></div>
						<div class="menu">
								<div class="init"><a href="/ymmarra/index.php?moduli=verbit&kirjain=a">A</a></div>
								<div class="init"><a href="/ymmarra/index.php?moduli=verbit&kirjain=e">E</a></div>
								<div class="init"><a href="/ymmarra/index.php?moduli=verbit&kirjain=h">H</a></div>
								<div class="init"><a href="/ymmarra/index.php?moduli=verbit&kirjain=i">I</a></div>
								<div class="init"><a href="/ymmarra/index.php?moduli=verbit&kirjain=j">J</a></div>
								<div class="init"><a href="/ymmarra/index.php?moduli=verbit&kirjain=k">K</a></div>
								<div class="init"><a href="/ymmarra/index.php?moduli=verbit&kirjain=l">L</a></div>
								<div class="init"><a href="/ymmarra/index.php?moduli=verbit&kirjain=m">M</a></div>
								<div class="init"><a href="/ymmarra/index.php?moduli=verbit&kirjain=n">N</a></div>
								<div class="init"><a href="/ymmarra/index.php?moduli=verbit&kirjain=o">O</a></div>
								<div class="init"><a href="/ymmarra/index.php?moduli=verbit&kirjain=p">P</a></div>
								<div class="init"><a href="/ymmarra/index.php?moduli=verbit&kirjain=r">R</a></div>
								<div class="init"><a href="/ymmarra/index.php?moduli=verbit&kirjain=s">S</a></div>
								<div class="init"><a href="/ymmarra/index.php?moduli=verbit&kirjain=t">T</a></div>
								<div class="init"><a href="/ymmarra/index.php?moduli=verbit&kirjain=u">U</a></div>
								<div class="init"><a href="/ymmarra/index.php?moduli=verbit&kirjain=v">V</a></div>
								<div class="init"><a href="/ymmarra/index.php?moduli=verbit&kirjain=y">Y</a></div>
								<div class="init"><a href="/ymmarra/index.php?moduli=verbit&kirjain=Ä">Ä</a></div>
						</div>					</div>
				</td>
				<td>
					<div id="main-content">
						<div id="path">
							<a href=".">Etusivu</a> &gt; <a href="/ymmarra/index.php?moduli=verbit&kirjain=O">O</a>						</div>
													<h1>OMMELLA</h1>
						<table cellspacing="0" cellpadding="0" border="0">
							<tr>
								<td colspan="2" style="padding-bottom:10px;"><strong>Aktiivin indikatiivi</strong></td>
							</tr>
							<tr>
								<td><pre>PREESENS                   
minä      ompelen          
sinä      ompelet          
hän       ompelee          
me        ompelemme        
te        ompelette        
he        ompelevat        

PASSIIVI
          ommellaan        

IMPERFEKTI                 
         ompelin           
         ompelit           
         ompeli            
         ompelimme         
         ompelitte         
         ompelivat         

PASSIIVI
         ommeltiin         

PERFEKTI
olen     ommellut          
olet     ommellut          
on       ommellut          
olemme   ommelleet         
olette   ommelleet         
ovat     ommelleet         

PASSIIVI
on       ommeltu           

PLUSKVAMPERFEKTI

olin     ommellut          
olit     ommellut          
oli      ommellut          
olimme   ommelleet         
olitte   ommelleet         
olivat   ommelleet         

PASSIIVI
oli      ommeltu           
</pre></td>
								<td>&nbsp;&nbsp;&nbsp;</td>
								<td><pre>    KIELTOMUOTO
    en        ompele
    et        ompele
    ei        ompele
    emme      ompele
    ette      ompele
    eivät     ompele


    ei        ommella 

   
    en        ommellut
    et        ommellut
    ei        ommellut
    emme      ommelleet
    ette      ommelleet
    eivät     ommelleet


    ei        ommeltu   


   en      ole ommellut
   et      ole ommellut
   ei      ole ommellut
   emme    ole ommelleet
   ette    ole ommelleet
   eivät   ole ommelleet


   ei      ole ommeltu  



   en    ollut  ommellut
   et    ollut  ommellut
   ei    ollut  ommellut
   emme  olleet ommelleet
   ette  olleet ommelleet
   eivät olleet ommelleet


   ei    ollut  ommeltu
</pre></td>
							</tr>
						</table>
						<table cellspacing="0" cellpadding="0" border="0">
							<tr>
								<td colspan="2" style="padding-bottom:10px;"><strong>Aktiivin konditionaali</strong></td>
							</tr>
							<tr>
								<td><pre>PREESENS 
minä     ompelisin         
sinä     ompelisit         
hän      ompelisi          
me       ompelisimme       
te       ompelisitte       
he       ompelisivat       

PASSIIVI
         ommeltaisiin      

PERFEKTI
olisin   ommellut          
olisit   ommellut          
olisi    ommellut          
olisimme ommelleet         
olisitte ommelleet         
olisivat ommelleet         

PASSIIVI
olisi    ommeltu           
</pre></td>
								<td>&nbsp;&nbsp;&nbsp;</td>
								<td><pre> 
   en          ompelisi
   et          ompelisi
   ei          ompelisi
   emme        ompelisi
   ette        ompelisi
   eivät       ompelisi


    ei         ommeltaisi  


   en olisi    ommellut
   et olisi    ommellut
   ei olisi    ommellut
   emme olisi  ommelleet
   ette olisi  ommelleet
   eivät olisi ommelleet


   ei olisi    ommeltu
</pre></td>
							</tr>
						</table>
						<table cellspacing="0" cellpadding="0" border="0">
							<tr>
								<td colspan="2" style="padding-bottom:10px;"><strong>Aktiivin potentiaali</strong></td>
							</tr>
							<tr>
								<td><pre>PREESENS
minä     ommellen          
sinä     ommellet          
hän      ommellee          
me       ommellemme        
te       ommellette        
he       ommellevat        

PASSIIVI
         ommeltaneen       

PERFEKTI
lienen   ommellut          
lienet   ommellut          
lienee   ommellut          
lienemme ommelleet         
lienette ommelleet         
lienevät ommelleet         

PASSIIVI
lienee   ommeltu           
</pre></td>
								<td>&nbsp;&nbsp;&nbsp;</td>
								<td><pre> 
   en          ommelle
   et          ommelle
   ei          ommelle
   emme        ommelle
   ette        ommelle
   eivät       ommelle


   ei          ommeltane  


   en    liene ommellut
   et    liene ommellut
   ei    liene ommellut
   emme  liene ommelleet
   ette  liene ommelleet
   eivät liene ommelleet


   ei    liene ommeltu
</pre></td>
							</tr>
						</table>
						<table cellspacing="0" cellpadding="0" border="0">
							<tr>
								<td colspan="2" style="padding-bottom:10px;"><strong>Aktiivin imperatiivi</strong></td>
							</tr>
							<tr>
								<td><pre>PREESENS

(sinä)   ompele            
(hän)    ommelkoon         
(me)     ommelkaamme       
(te)     ommelkaa          
(he)     ommelkoot         

PASSIIVI
         ommeltakoon       

PERFEKTI

ole      ommellut          
olkoon   ommellut          
olkaamme ommelleet         
olkaa    ommelleet         
olkoot   ommelleet         

PASSIIVI

olkoon   ommeltu           
</pre></td>
								<td>&nbsp;&nbsp;&nbsp;</td>
								<td><pre> 

   älä         ompele 
   älköön      ommelko
   älkäämme    ommelko
   älkää       ommelko
   älkööt      ommelko


   älköön      ommeltako  



   älä ole       ommellut
   älköön olko   ommellut
   älkäämme olko ommelleet
   älkää olko    ommelleet
   älkööt olko   ommelleet



   älköön olko   ommeltu
</pre></td>
							</tr>
						</table>
						<table cellspacing="0" cellpadding="0" border="0">
							<tr>
								<td colspan="2" style="padding-bottom:10px;"><strong>Verbin nominaalimuodot</strong></td>
							</tr>
							<tr>
								<td><pre>I INFINITIIVI              

Lyhyempi muoto:            
         ommella           

Pitempi muoto:             
         ommellakseni      
         ommellaksesi
         ommellakseen
         ommellaksemme
         ommellaksenne
         ommellakseen

III  INFINITIIVI           

inessiivi    ompelemassa   
elatiivi     ompelemasta   
illatiivi    ompelemaan    
adessiivi    ompelemalla
abessiivi    ompelematta   
instruktiivi ompeleman     
                           

II PARTISIIPPI
passiivi                   
instruktiivi ommeltaman    
</pre></td>
								<td>&nbsp;&nbsp;&nbsp;</td>
								<td><pre> II INFINITIIVI

 inessiivi    ommellessa
 instruktiivi ommellen

 Passiivi
 inessiivi    ommeltaessa  






    IV INFINITIIVI

    nominatiivi  ompeleminen
    partitiivi   ompelemista
   

    I PARTISIIPPI
    aktiivi      ompeleva 
    passiivi     ommeltava  


    aktiivi      ommellut                 
    passiivi     ommeltu
</pre></td>
							</tr>
						</table>

					</div>
				</td>
			</tr></table>		</div>
		<div id="footer"><a href="http://www.oph.fi/"><img src="i/oph_logo_ymmarrasuomea.gif" width="157" height="35" alt="OPH" /></a></div>
	</div>
</body>
</html>
